【裁判字號】    97,上易,2531
【裁判日期】    980224
【裁判案由】    詐欺
【裁判全文】
臺灣高等法院刑事判決                97年度上易字第2531號
上  訴  人  臺灣臺北地方法院檢察署檢察官
被      告  甲○○
                      樓
選任辯護人  王聰明律師
上列上訴人因詐欺案件，不服臺灣臺北地方法院97年度易字第
2436號，中華民國97年9月10日第一審判決（起訴案號：臺灣臺
北地方法院檢察署97年度偵字第14324號），提起上訴，本院判
決如下：
    主  文
上訴駁回。
甲○○緩刑年。
    事  實
一、甲○○明知將自己帳戶提供予他人使用，可能因此給不法詐
    騙集團份子用以詐害他人財物，而將款項匯入後，再加以提
    領迴避調查，適於民國96年11月間，基於與他人共同意圖為
    自己不法所有之犯意聯絡，於報載分類廣告應徵工作時，得
    悉將所有帳戶與詐欺集團使用以換取對價之機會，遂於97年
    3月間，在不詳地點，將其於94年1月19日，在台北市中山區
    ○○○路3段136號1樓國泰世華商業銀行建國分行申辦之帳
    號000000000000號帳戶及提款卡，提供予詐欺集團所屬之成
    員蘇中正（另案由臺灣桃園地方法院檢察署偵查）使用，並
    允以代為提領帳戶中之款項，以換取新台幣（以下同）每10
    萬元（起訴書誤載為1萬元）得1000元之代價；嗣蘇中正所
    屬之詐欺集團成員，先於97年3月6日10時許，以電話聯絡乙
    ○○，向其佯稱其持用之行動電話涉及刑事案件，需要匯款
    解決，避免遭刑事追訴，使乙○○不疑有他，陷於錯誤，遂
    至國泰世華商業銀行館前分行匯款80萬元至甲○○前述帳戶
    中；甲○○接到詐欺集團通知後，旋即於同日14時許，至台
    北市中山區○○○路○段132號1樓國泰世華商業銀行建國分
    行，臨櫃提領帳戶中之現金80萬元，並交給在外等候之蘇中
    正，同時換取8000元（起訴書誤載為8萬元）之代價，經乙
    ○○發覺有異，報警查獲上情。
二、案經臺北市政府警察局中山分局報告臺灣臺北地方法院檢察
    署檢察官偵查起訴。
    理  由
一、本件被告甲○○所犯非死刑、無期徒刑或最輕本刑有期徒刑
    3 年以上之罪，亦非高等法院管轄第一審案件，且被告就被
    訴事實為有罪之陳述，經審判長告知被告簡式審判程序之旨
    ，並聽取檢察官、被告之意見後，爰裁定進行簡式審判程序
    ，是本件之證據調查，依刑事訴訟法第273條之2規定，不受
    同法第159條第1項、第161條之2、第161條之3、第163條之1
    及第164條至第170條規定之限制，合先敘明。
二、上揭犯罪事實，業據被告甲○○坦承不諱，核與被害人乙○
    ○於警詢時指述及證人蘇中正於偵查中證述之情節相符（見
    偵查卷第5至6、58至59頁），並有被告前述帳戶開戶資料、
    資金往來明細及匯款單據（見偵查卷第12至18頁、本院卷第
    46至50頁）可稽，是被告之自白顯與事實相符，被告詐欺犯
    行，事證明確，堪以認定。
三、核被告所為係犯刑法第339條第1項詐欺取財罪，其與蘇中正
    及所屬詐欺犯罪集團成員間有犯意聯絡及行為分擔，為共同
    正犯。原審審酌被告為圖取報酬，與同屬詐欺集團成員之蘇
    中正共同詐騙被害人財物，惡性非輕，惟念及其犯罪後坦承
    犯行，態度良好，所得僅8000元，且前無任何前案紀錄等一
    切情狀，適用刑法第28條、第339條第1項、第41條第1項前
    段，刑法施行法第1條之1規定，量處有期徒刑6月，並諭知
    易科罰金之折算標準，經核並無不合。
四、檢察官上訴意旨略以：依被告所有上揭帳戶存摺交易明細可
    知，第三人石蔡美玉於97年2月29日匯款65萬元至被告帳戶
    ，隨即以有摺提現方式提領，且被害人乙○○陳稱尚被詐騙
    110萬元，則被告詐騙金額若干，自有查明之必要。另被告
    所述得款金額與蘇中正所證不符，足認其犯後態度不佳云云
    。查被告除為蘇中正所屬詐欺犯罪集團領取被害人乙○○所
    匯入之80萬元外，亦於97年2月29日領取第三人石蔡美玉所
    匯入之65萬元等情，為被告所自承，並有上揭被告存摺交易
    明細可稽，固認屬實，然第三人石蔡美玉匯款之原因為何不
    明，且縱認石蔡美玉亦係遭詐騙之被害人，因檢察官就此部
    分犯罪事實並未起訴，原審未予調查認定，尚無不法。再依
    被害人乙○○所述，其於匯款80萬元之後，詐欺集團成員復
    來電以伊涉及刑案為由，要求再匯款110萬元至華泰銀行帳
    號0000000000000號帳戶，伊己填寫匯款單匯出，但驚覺有
    異而將該筆款項凍結（見偵查卷第6頁），是乙○○該筆110
    萬元之匯款並非匯入被告所有上揭帳戶，亦無證據足證被告
    就本次詐欺犯行與詐欺集團成員間亦有犯意聯絡，且檢察官
    就此部分犯罪事實亦未起訴，原審未予調查認定，亦無不法
    可言。再被告於警詢時雖供稱其代領80萬元現款之報酬為20
    00元（見偵查卷第10頁），與蘇中正所證被告代領現款之報
    酬為每10萬元1000元不符，然被告就其所犯詐欺取財犯行均
    坦承不諱，且於原審及本院審理時亦坦承代領現款之報酬為
    每10萬元可得1000元，是被告犯後態度，亦非不佳。檢察官
    據此提起上訴，指摘原判決不當，核無理由，應予駁回。
五、被告未曾受有期徒刑以上刑之宣告，有本院被告前案紀錄表
    可憑，且已與被害人乙○○達成民事和解，賠償其損害，亦
    有本院97年度附民字第214號和解筆錄可稽，其經此教訓後
    ，應知警惕，當無再犯之虞，本院因認對其所宣告之刑，以
    暫不執行為適當，爰併予宣告緩刑，以勵自新。
據上論斷，應依刑事訴訟法第368條、第273條之1第1項，刑法第
74條第1項第1款，判決如主文。
本案經檢察官侯寬仁到庭執行職務。
中    華    民    國    98    年    2     月    24    日
                  刑事第二十一庭審判長法  官  蘇隆惠
                                      法  官  楊力進
                                      法  官  許永煌
以上正本證明與原本無異。
不得上訴。
                                      書記官  江采廷
中    華    民    國    98    年    2     月    25    日
附錄：本案論罪科刑法條全文
中華民國刑法第339條第1項
意圖為自己或第三人不法之所有，以詐術使人將本人或第三人之
物交付者，處5年以下有期徒刑、拘役或科或併科1千元以下罰金
。


司法院資訊處製作；財團法人民間司法改革基金會備份。
